臺灣花蓮地方法院刑事判決
111年度原簡上字第20號
上  訴  人  臺灣花蓮地方檢察署檢察官
被      告  葉健福


                   （另案於法務部○○○○○○○○○○○                      執行中）
選任辯護人  謝維仁律師(法扶律師)          
上列上訴人因被告竊盜等罪案件，不服本院111年度原簡字第36
號，中華民國111年6月30日第一審簡易判決（起訴案號：臺灣花
蓮地方檢察署110年度偵緝字第8、9號），提起上訴，本院管轄
之第二審合議庭判決如下：
    主   文
上訴駁回。
    事實及理由
一、審理範圍之說明：
㈠對於簡易判決有不服者，得上訴於管轄之第二審地方法院合議
  庭，並準用刑事訴訟法第348條第3項之規定，得明示僅就判決
  之刑提起上訴，刑事訴訟法第348條第3項、第455條之1第1項
  、第3項分別有明文規定。
㈡依檢察官上訴書及於本院審理中之陳述，已明示就本案係針對
  原審判決未論累犯及未加重其刑部分提起上訴（見本院簡上卷
  第19至20頁、第158頁），被告則未提起上訴，因而原審即第
  一審（下稱原審）判決所認定之犯罪事實與論罪、沒收部分均
  已確定，非本院審理範圍；又原審判決關於被告葉健福之宣告
  刑及定執行刑之法定刑區間，受有累犯加重其刑處斷事由之影
  響，為累犯及加重事由有關係之部分，依刑事訴訟法第348條
  第2項規定，視為亦已上訴（最高法院111年度台上字第2489號
  判決意旨參照），本院自得併予審理，合先敘明。
二、上訴駁回的理由
  ㈠檢察官上訴意旨略以：檢察官已在本案起訴書之犯罪事實及
    證據並所犯法條欄內具體指出被告構成累犯之事實及應加重其
    刑之理由，復提出刑案資料查註紀錄表作為證明被告構成累犯並
    應加重其刑之方法，該等資料亦已載明被告構成累犯事實之前
    案徒刑執行完畢時間，已足證明被告構成累犯並應加重其刑，
    然原審判決竟依最高法院110年度台上字第5660號判決所援
    引未具拘束力大法庭同案號裁定之旁論，以前科紀錄表不得
    作為認定累犯之依據，無視檢察官就被告構成累犯並應加重
    其刑乙節已有所主張並提出證明，而未論以依累犯，顯有刑
    事訴訟法第378條之判決不適用法則或適用不當之違背法令
    情形等語。
　㈡惟查：
　⒈經本院就檢察官上訴部分審理結果，認原審判決以被告有如
    該判決所認之竊盜犯罪事實犯刑法第320條第1項竊盜，共二
    罪，因而審酌包括被告前於民國106至108年間因竊盜等案件
    ，經法院論罪科刑及執行完畢，素行非佳，對於他人財產權
    及法律欠缺尊重，迄均未歸還或實際賠償告訴人及被害人所
    受損害，佐以告訴人表示從重量刑之意見，被告犯後始終坦
    承犯行，兼衡被告自陳高中畢業之智識程度、從事橋梁建築
    、無需扶養親屬、家庭經濟狀況，暨與刑法第57條相關等量
    刑因子，在法定刑內，處被告各有期徒刑三月、四月，並諭
    知如易科罰金以新台幣1千元折算1日之標準；復審酌被告本
    案各次犯行為介於109年8月20日至同年9月7日間，各罪之犯
    罪手段、目的、罪質相似、侵害之法益數量、犯罪危害結果
    等情狀，定其應執行有期徒刑五月及如易科罰金之折算標準
    等，經核所為量刑及定執行刑尚屬妥適，並無顯不相當之情
    事，應予維持。
　⒉司法院釋字第775號解釋意旨係指明，如不問被告成立累犯之
    前案情節，是否有其特別惡性及對刑罰反應力薄弱等立法理
    由所指因素，即一律加重最低本刑，有違憲法罪刑相當及比
    例原則。惟並非單一依前後所犯之罪質，即為構成累犯之規
    定，亦未排除法官於認定被告符合累犯之規定後，仍得就個
    案行使裁量權，檢視是否加重其刑。又被告構成累犯之事實
    及應加重其刑之事項，均應由檢察官主張並具體指出證明之
    方法後，經法院踐行調查、辯論程序，方得作為論以累犯及
    是否加重其刑之裁判基礎，業經最高法院統一見解在案。
　⒊本件檢察官於起訴書證據並所犯法條欄載述：被告前因竊盜
    案件，經本院裁定應執行有期徒刑11月、1年1月確定，接續
    執行結果，於108年4月15日縮短刑期假釋出監，所餘期間付
    保護管束，於108年9月15日期滿未經撤銷假釋，視為已執行
    完畢，5年以內故意再犯本案有期徒刑以上同罪質之罪，有
    該檢察署刑案資料查註紀錄表在卷可稽，為累犯，請審酌司
    法院釋字第775號解釋意旨，依刑法第47條第1項規定加重其
    刑等旨。又本院於審理時已提示被告前案紀錄表並告以要旨
    結果，被告及辯護人均表示無意見（見本院簡上卷第160頁
    ），則依檢察官之主張及提出之證明方法，固可認被告於本
    案確定之犯罪事實（即109年8月20日、109年9月7日先後二
    次竊盜犯行）構成累犯，但起訴書就主張加重其刑部分，僅
    謂被告犯同罪質之罪，而於上訴書及於本院審理時均未再提
    出其他足供本院裁量被告是否有特別惡性及對刑罰反應力薄
    弱等事由或證明之方法，本院尚難遽認有加重法定最低本刑
    之必要。原審未論累犯部分，固有瑕疵，但就未加重其刑部
    分與本院結論並無二致，對於科刑之法定刑區間不生影響，
    本院認無據此即予撤銷之必要。況原審雖未認定累犯並加重
    其刑，但就被告前案紀錄已作為刑法第57條第5款所定審酌
    、評價之量刑因子如上述，自無再依累犯規定加重其刑而為
    重複評價之理。核難認有上訴意旨所指判決違背法令或適用
    法則不當之違誤，尤無罪刑不相當之可言。  
　㈢綜上，檢察官前開上訴為無理由，應予駁回。　
據上論斷，依刑事訴訟法第455條之1第1項、第3項、第373條、
第368條，判決如主文。
本案經檢察官周芳怡提起公訴，檢察官簡淑如提起上訴，檢察官
蕭百麟到庭執行職務。
中　　華　　民　　國　　111 　年　　11　　月　　30　　日
                      刑事第六庭審判長法　官  許仕楓
                                      法  官  黃鴻達
                                      法  官  陳佩芬
上列正本證明與原本無異。
本件不得上訴。
中　　華　　民　　國　　111 　年　　11　　月　　30　　日

                                      書記官  徐紫庭
附錄本案論罪科刑法條：
中華民國刑法第320條
意圖為自己或第三人不法之所有，而竊取他人之動產者，為竊盜
罪，處五年以下有期徒刑、拘役或五十萬元以下罰金。
意圖為自己或第三人不法之利益，而竊佔他人之不動產者，依前
項之規定處斷。
前二項之未遂犯罰之。